臺灣高等法院刑事判決　　　　　　　　　　　　　九十三年度上訴字第二０二五號
　　上　訴　人
　　即　被　告　丙○○
　　指定辯護人　本院公設辯護人甲○○
右上訴人，因偽造有價證券等案件，不服臺灣板橋地方法院，九十二年度易字第二八
一七號，中華民國九十三年六月二日第一審判決（起訴案號：臺灣板橋地方法院檢察
署九十二年度偵緝字第一三五九號）提起上訴，本院判決如左：
    主  文
上訴駁回。
    事  實
一、丙○○與其友人即真實姓名年籍不詳冒用「陳杰」名義之成年男子，共同意圖為
    自己不法之所有，基於偽造有價證券、行使偽造私文書與偽造特種文書以遂行詐
    欺之犯意聯絡，於民國九十年十二月十三日（起訴書及原審判決書均誤載為十九
    日），透過不知內情之李禎祥介紹，至國都汽車股份有限公司（下稱國都公司）
    位於臺北市○○○路之天母營業所，以分期付款方式向國都公司，佯稱要購買豐
    田牌ＲＨ二ＧＳＮ型二００一年份之小客貨車一輛（車牌號碼嗣申領登記為五Ｃ
    —八七五二號），約定車款總價為新台幣（下同）八十七萬五千元，頭期款十七
    萬五千元，所餘七十萬元則自九十一年二月一日起至九十三年十二月一日止，每
    二個月以支票兌現方式給付分期款四萬九千二百二十四元。由丙○○以個人名義
    為買受人，當場簽訂附條件買賣契約書、動產擔保交易附條件買賣設定登記申請
    書，及簽發附表一編號二之本票一紙與附表二所示之支票十八紙。上開不詳成年
    連帶保證人，並於上開附條件買賣契約書之「乙方連帶保證人欄」、「車主與保
    證人對保欄位」偽簽「陳杰」之姓名一枚及蓋用前於不詳時、地，利用不知情之
    不詳人偽刻之「陳杰」篆體印章，而偽造「陳杰」之篆體印文一枚，表示由「陳
    杰」擔任丙○○之連帶保證人，而偽造私文書，該自稱「陳杰」之人且接續於附
    表二編號一至八之支票背書欄內分別偽造上開「陳杰」之篆體印文各一枚，並授
    權、利用不知情之丁○○於附表二編號九至十八之支票背書欄內代為蓋用其前於
    不詳時、地利用不知情之不詳人所偽刻之「陳杰」楷書體印章，而偽造「陳杰」
    之楷書體印文各一枚，用以表示擔負支票背書責任之意，「陳杰」亦當場於附表
    一編號二之本票發票人欄上，偽簽「陳杰」之姓名署押一枚及偽造「陳杰」篆體
    印文一枚，偽造完成該本票，作為擔保分期付款價款之用。丙○○與該自稱「陳
    杰」之人並將上開附條件買賣契約書、動產擔保交易附條件買賣設定登記申請書
    ，附表一編號二之本票一紙與附表二所示之支票十八紙共同一併持交國都公司而
    行使之，足生損害於真正之陳杰本人與國都公司，且致國都公司陷於錯誤，同意
    將上開小客貨車售予丙○○，而於九十年十二月十九日，由丁○○將上開小客貨
    車駛至臺北市○○區○○路李禎祥工作之汽車修理廠，將該小客貨車交付丙○○
    。丙○○於訂立前開契約後，為動產擔保交易之債務人，除於該十九日給付頭期
    款十七萬五千元外，第一期貸款即因支票存款不足，遭銀行拒絕往來而未給付，
    嗣後仍未繳納車款，並將車輛遷移他處，而不依約定停放於原約定之處所即臺北
    縣永和市○○街九五巷八號四樓附近，致國都公司不能順利取回車輛而生損害。
    嗣因國都公司持上開偽造之本票向真正之陳杰本人聲請強制執行，始查知上情。
二、案經被害人國都公司訴由臺灣板橋地方法院檢察署檢察官偵查起訴。
    理  由
壹、認定本案犯罪事實之證據
一、訊據上訴人即被告丙○○固對其曾於右揭時、地，如何以附條件買賣方式向國都
    公司購買五Ｃ—八七五二號小客貨車，並以自己名義簽立附條件買賣契約書、動
    產擔保交易附條件買賣設定登記申請書，本票一紙、支票十八紙，且由「陳杰」
    擔任連帶保證人，並在契約書上用印、票據上背書，但支票自第一期即因存款不
    足而未兌現，目前汽車亦不知下落何處等節，均坦承不諱，核與告訴人國都公司
    人員陳明郎指訴情節相符，並經證人即承辦本件汽車買賣事宜之丁○○與介紹該
    買賣之李禎祥證實，且有被告簽立附條件買賣契約書、動產擔保交易附條件買賣
    即因存款不足而未兌現之臺北市票據交換所退票理由單、國都公司索債之存證信
    函各一紙等各影本附卷可佐。
二、被告雖否認犯罪，辯稱：「陳杰」係伊經營餐廳時之顧客，好心幫忙為伊擔任購
    車之連帶保證人，伊實在未料及其人竟然冒名，並使用虛偽之國民
    事相關不法事宜，自不能令伊共負偽造有價證券、行使偽造私文書及特種文書等
    罪責云云。惟查：
　(一)本件確有自稱為「陳杰」之成年人使用陳杰名義，擔任被告購車之連帶保證人，
  　並出示「陳杰」名義之國民
    、編號二之本票與附表二所示之各支票親自或授權丁○○簽寫「陳杰」姓名或蓋
    用「陳杰」印文等情，業據告訴代理人陳明郎指述明確，並經證人丁○○證實（
    以上再詳見後述），且有該契約書、本票、支票等各影本存卷（一二００八號偵
    卷一二、一四至二０頁、原審卷一六四頁反面）可徵。
　(二)上開「陳杰」之簽名、印文，均非真正之陳杰所作成，而係出於他人之偽造，則
  　據真正之陳杰指述綦詳，並有陳杰因此提起之確認本票債權不存在民事事件、損
    害賠償民事事件之起訴狀、歷次言詞辯論筆錄在案（原審卷一三一至一六九頁）
    可參。
　(三)經仔細比對、勾稽上開自稱「陳杰」之人所提供之國民
  　用之國民
    顯著不同，背面之住遷註記、職業、役別、父母、配偶及出生地之記載亦皆相異
    ，有該二枚國民
    陳杰」，並持用偽造之「陳杰」國民
    ，臺灣臺北地方法院九十一年度北簡字第四五三五號確認本票債權不存在事件及
    臺灣士林地方法院九十一年度訴字第九一六號損害賠償事件亦同此認定，有該二
    份民事判決書附卷（原審卷一一七至一三０、一七六、一七七頁）可據。
　(四)本件之癥結，要在於被告對於上開偽造之情是否知情？亦即被告與該冒稱「陳杰
　  」之人有無共同犯罪之意思聯絡與行為分擔？茲分析如下：
　　1.被告於警詢中先稱：伊購買上開車輛，係為經營餐廳供買菜、載菜之用，購買
  　　該車時，財力狀況尚佳，係因後來資金週轉不靈，方致支票跳票云云（同上偵
    　查卷五、六頁）；於偵查中則翻稱：伊因積欠朋友「大偉」債務，而用伊之名
      義買車，車已被「大偉」牽走，「大偉」原稱要繳納貸款，豈料失信，辦理貸
      款時，只有伊與業務員在場云云（一三五九號偵緝卷九、一三頁）；嗣於原審
      準備程序進行中，先辯陳：當初是伊至國都公司簽立買賣契約書之後，國都公
      司再另外通知上開自稱「陳杰」之人去，該自稱「陳杰」之人係伊之朋友，但
      國都公司未將車交伊云云；旋又改稱：伊根本不認識該自稱「陳杰」之人，係
      伊簽約後，國都公司方告訴伊，該自稱「陳杰」之人乃伊之連帶保證人（原審
      卷二一、二二、五六頁）；於審理時，再翻稱：伊因欠債，因此任人安排本件
      購車貸款之事，十七萬元頭期款乃他人幫伊支付，伊未經手，伊既不清楚簽約
      時，該自稱「陳杰」之人是否在場，亦不認識該自稱「陳杰」之人，伊擔心伊
      家庭安全會受危害云云（原審卷一００、一０二、一０四頁）；在本院先則稱
      ：伊係欠「大偉」錢，而經李禎祥介紹買車，並提供「陳杰」替伊充當連帶保
      證人，「陳杰」偽造署押、背書之時，伊未在場，國都公司未將車交予伊云云
      （本院卷九十三年八月二日筆錄）；後則稱：「陳杰」雖係伊朋友，但伊不知
      係持用假
      去處云云（本院卷九十三年九月二十二日筆錄）；在另案即臺灣士林地方法院
      上開損害賠償民事事件審理中，則另供稱：伊與該自稱「陳杰」之人，約在國
    　都公司購車，伊稱呼那人「阿杰」，「阿杰」常到伊餐廳吃飯，因伊向「阿杰
      」說貸款不足、需要保證人，因此「阿杰」即稱可擔任伊之保證人，伊係在買
      車當天才將「阿杰」介紹予國都公司之業務員認識，票據背書部分之章應是「
      阿杰」所蓋，何時蓋的，伊不清楚，伊交給業務員時尚未背書云云（原審卷一
      五四、一五六頁）；足見所述關於購車之緣由、頭期款由何人交付、與「陳杰
      」是否認識並為朋友、「陳杰」簽名、背書時是否在場、有無收受新購汽車等
      各情，竟有不同說詞之版本多種，且前後分歧，其心虛之情，顯而易見！
　　2.介紹本件汽車買賣之李禎祥證稱：伊係因被告曾先後將二輛舊車交伊修理而彼
  　　此相識，本件汽車買賣雖係伊居中介紹，但有關車型、廠牌等係被告自行事先
    　決定，伊只單純介紹車商給被告，並將付款金額、貸款條件告知被告而已。該
      買賣之連帶保證人係被告自己找來，非伊所提供，伊事前曾去被告工作之餐廳
      收取修車費，即在餐廳內見過「陳杰」，係經被告介紹而認識，並短暫聚餐後
      ，伊先行離去，此種情形，最少曾有三次，每次被告與「陳杰」均在一起，伊
      離去後，彼二人仍繼續聚餐。國都公司在買賣成交後，係在伊之汽車修理廠將
      車交予被告，由被告開走，當天被告係單獨一人至伊之修理廠接車等語（本院
      卷九十三年九月三日筆錄），被告當庭坦承該證人所供不虛，核與另證人丁○
      ○所證該次買賣之連帶保證人係被告帶來，伊將買賣標的汽車開至介紹人之修
      車廠交付被告等情（同上筆錄）相符，足見被告所辯：「陳杰」係賣車之國都
      公司或介紹買賣之李禎祥所提供之連帶保證人，原與伊不相認識，伊未取得汽
      車云云，殊無可採。
　　3.另證人丁○○在原審證稱：簽訂本件附條件買賣契約書之日，係被告先到天母
  　　營業所，連保人陳杰晚幾分鐘到。伊問該自稱「陳杰」之人與被告之關係，該
    　自稱「陳杰」之人稱係被告之朋友，被告則稱呼他「阿杰」，當天二人主要係
      聊車輛事宜，並未論及私人事情。伊隨後即拿出附條件買賣契約書、動產擔保
      交易契約書、本票，將交易事項、買賣標的、價金填妥，交由被告簽名蓋章，
      連帶保證人也簽名蓋章，伊核對被告、陳杰
      之
      個印章，自稱「陳杰」之人則攜帶了身分證、印章、
      記簿謄本，並在支票後面蓋背書章，因為一開始有九張支票金額寫錯，因此這
      九張支票還給被告，該自稱「陳杰」之人辦好對保程序後說他要先走，且稱蓋
      在對保欄之印章乃其印鑑章，因此留另一個「陳杰」之楷書體印章予伊，供伊
      重開九張支票時補蓋章之用，後來該楷書體之印章由被告帶回去。簽約當天，
      被告即以現金支付頭期款等語（原審卷八四、八五、八八至九０、九三頁），
      在本院更進一步證稱：簽約之日為九十年十二月十三日，契約書上載為十九日
      ，目的是為配合辦理動產擔保登記，所以對保日應是十三日，「陳杰」確有出
      面，「陳杰」在簽名、背書時，被告始終在場等語（本院卷九十三年九月三日
      筆錄），被告當庭亦表示證人所述屬實，足見被告所辯：「陳杰」偽造署押、
      背書印文等行為時，伊不在場云云，無非撇清關係之遁詞，要無可採。
　　4.被告於本案詐購車輛之過程中，固係以真實姓名出面為之，然其與上開自稱「
  　　陳杰」之人同於國都公司天母營業所簽約購車，而連帶保證人於債務人不履行
    　債務時，須代負履行責任，衡諸常情，若非至親好友，當不致輕易為人作保，
      被告對於其連帶保證人之身份，自應有相當之瞭解，辯稱不認識該自稱「陳杰
      」之人，核不足採已如前述，衡以被告與「陳杰」素有交情，又於簽約時，「
      陳杰」離去後，回「陳杰」所遺留、授權使用之楷書體印章，且至今對於汽
      車去向堅不說明，卻迭次反覆掩飾真相，其為「陳杰」設詞迴護之情，通觀全
      卷，處處可見，足見其二人係屬同夥而共謀，所辯伊不知情而被人利用云云，
      實無可信。
　(五)本件如附表二所示之支票十八紙，其背書欄上均蓋有「陳杰」印章以為背書，其
  　中編號一至八號之支票係蓋用「陳杰」篆體印章，編號九至十八之支票係蓋用「
    陳杰」之楷書體印章，有支票十八紙附卷為憑（一二００八號偵卷一四至二０頁
    ），是該自稱「陳杰」之人應係以偽刻之篆體印章在八張支票上蓋印，另十張則
    因金額有誤，由該自稱「陳杰」之人授權丁○○於重開支票時再予補蓋「陳杰」
    楷書體印章，證人丁○○雖證稱其中九張支票乃自稱「陳杰」之人親自蓋章，另
    九張由其代為補蓋另一顆楷書體印章，而與事實稍有出入，然此部分證詞應係丁
    ○○依憑其記憶見聞所為之大致陳述，在數量上難以精確無誤，亦屬常情，此細
    節之些微差異當不致影響證人丁○○證詞之可信性。
　(六)至該自稱「陳杰」之人於簽約當天所攜帶之偽造「陳杰」篆體及楷書體印章各一
  　枚，應係該自稱「陳杰」之人前於不詳時地委由不知情之不詳人所刻，因查無任
    何事證足認被告就偽刻印章部分有犯意聯絡或行為分擔，此部分尚難令被告同負
    共犯刑責，允宜敘明。
　(七)本件汽車貸款，被告第一期支票即跳票，國都公司於九十一年二月五日正式發函
  　予被告，告知其支票拒絕往來之情形，未獲置理，迨至同年三月七日欲查封真正
    之陳杰本人財產時，才知陳杰之身分遭冒用。被告既未依約將車輛停放在臺北縣
    永和市○○街九五巷八號四樓附近，且事後即找不到被告，目前被告尚積欠國都
    公司八十八萬六千零三十二元分文未還。回想當時，國都公司固曾依據被告提供
    之
    字為乙○○，曾在一九九三年五月十四日有拒絕往來的資料，被告乃以提供一位
    房保為前提，由國都公司業務員書具特殊條件申請書呈向總公司批准貸款買車，
    業據告訴代理人陳明郎指訴綦詳（原審卷七六至八０頁），並有國都公司分期付
    款特殊條件申請書、票據信用查詢結果、原審法院民事執行處通知各一紙在卷（
    原審卷一三一至一三三頁）可稽，足見被告與自稱「陳杰」之不詳真正姓名成年
    ，被告所辯係國都公司未盡徵信調查義務，與伊無關云云，殊無可採。
　(八)綜合上述，被告犯罪事證已臻明確，其忽而坦承犯罪，忽而否認共犯，忽而辯稱
  　係在欠人債務情形下，不得已遭人利用，忽而空言曾在開庭後遭人毆打，威嚇不
    得亂說話云云，無非避就飾卸或冀得輕刑而已，其犯行可以認定。
三、按支票上之背書，係發票後之另一票據行為，偽造支票背書，在票據法上係表示
    對支票負擔保責任之意思，為法律規定之文書，並非依習慣表示一定用意之證明
    ，而其此項行為，足以生損害於他人，故應成立偽造私文書罪（最高法院五十九
    年度台上字第二五八八號及七十年度台上第二一六二號判例參照）。被告與該自
    稱「陳杰」之人向國都公司人員丁○○出示偽造之「陳杰」
    第二百十六條、第二百十二條之行使偽造特種文書罪。其等偽造「陳杰」之簽名
    於如附表一編號一所示之附條件買賣契約書及接續於附表二編號一至十八之支票
    上偽造「陳杰」背書之印文，並持以向國都公司行使之行為，係犯刑法第二百十
    六條、第二百十條之行使偽造私文書罪。其等偽造附表一編號二所示以「陳杰」
    為共同發票人之本票，係犯刑法第二百零一條第一項之偽造有價證券罪。又其等
    意圖為自己不法之所有，與上開自稱「陳杰」之人冒用「陳杰」名義，以前述偽
    造有價證券、行使偽造私文書、偽造特種文書之方法，向國都公司購買上開車輛
    ，使國都公司陷於錯誤，於收受頭期款後即將車輛交付被告，核係犯刑法第三百
    三十九條第一項之詐取財物罪。再者，被告向國都公司以附條件買賣方式購買上
    開車輛，為動產擔保交易之債務人，明知依契約在價金付清之前，標的物所有權
    仍屬出賣人所有，買受人僅得依約占有使用，不得任意遷移，竟意圖不法之利益
    ，將車輛他遷不明，致債權人國都公司追討無著，受有損害，核係犯動產擔保交
    易法第三十八條之罪。被告與前揭自稱「陳杰」之人，就上開五罪，有犯意之聯
　　絡與行為之分擔，為共同正犯（自稱「陳杰」之人雖不具動產擔保交易債務人身
 　 分，依刑法第三十一條第一項規定，仍以共犯論）。被告等利用不知情之丁○○
    於附表二編號九至十八之支票上接續蓋用偽造之「陳杰」楷書體印章，應論以間
    接正犯。被告等偽造「陳杰」簽名及印文之行為，分別係偽造有價證券或偽造私
    文書之部分行為；其偽造有價證券後持以行使，行使偽造有價證券之輕行為，為
    偽造之重行為所吸收；其接續偽造私文書（附表一編號一附條件買賣契約書連帶
    保證人部分與附表二支票背書部分）後復一併持以行使，其偽造私文書之低度行
    為，則為行使之高度行為所吸收，均不另論罪。又被告所犯前揭五罪，有方法目
    的之牽連關係，應依刑法第五十五條後段之規定，從一重之偽造有價證券罪處斷
    。起訴書雖僅論及被告涉犯刑法第三百三十九條第一項詐欺取財罪及違反動產擔
    保交易法第三十八條罪部分，惟其他部分與起訴部分既有牽連犯裁判上一罪之關
    係，即為起訴效力所及，法院自應併予審究。
四、原審適用動產擔保交易法第三十八條、刑法第十一條前段、第二十八條、第二百
    零一條第一項、第二百十六條、第二百十二條、第二百十條、第三百三十九條第
    一項、第五十五條後段、第三十八條第一項第二款、第三項、第二百十九條、第
    二百零五條，罰金罰鍰提高標準條例第一條前段之規定，並審酌素行尚佳，惟犯
　　後一再飾詞圖辯，且迄今尚未與告訴人達成和解及其犯罪動機、目的、手段、生
  　活狀況等一切情狀，量處有期徒刑三年二月，以資懲儆。又上開自稱「陳杰」之
　　人持以出示丁○○之偽造「陳杰」
  　所用之物，雖未扣案，然無任何事證可認業已滅失，爰予諭知沒收。另該「陳杰
    」之人所偽刻之「陳杰」篆體與楷書體印章各一枚，雖未扣案，惟亦無證據足認
    業遭滅失，以及偽造之附表一編號一之附條件買賣契約書上「乙方連帶保證人欄
    」、「車主與保證人對保欄位」內偽造之「陳杰」簽名與篆體印文各一枚、附表
    二所示之十八紙支票上背書欄內偽造之「陳杰」印文各一枚，因係偽造之印章、
    印文，亦併予宣告沒收。附表一編號二所示之本票一紙，其上被告之簽名及印章
    固屬真正，非屬偽造，然就該本票偽造「陳杰」名義為發票人部分，應依刑法第
    二百零五條之規定，不問屬於犯人與否，諭知沒收。復說明：
  (一)被告明知自己無意還款，竟夥同他人以前開詐騙手段詐取車輛，縱其經濟狀況確
    陷窘迫，仍難由此遽認其有在客觀上足以引起一般同情，若予宣告法定低度刑期
    猶嫌過重之情事。雖被告目前有父母、兒女待其扶養，經被告提出
    附卷為憑，然此至多僅屬法院於法定刑內科刑考量之事由，而不得資為刑法第五
    十九條酌量減輕之理由，爰不依該規定減輕其刑。
　(二)被告前於九十年六月二十七日，以其所有車號ＩＬ─６１６０號自用小客車，以
  　動產抵押之方式，向慶豐銀行股份有限公司貸款十二萬元（嗣該銀行復將債權讓
    與朝欽實業股份有限公司），為動產擔保交易之債務人。惟其自九十年十二月二
    十七日起即拒不付款，且未告知債權人而擅自將上開自小客車加以遷移、丟棄於
    苗栗縣，致債權人追索無著受有損害，因而涉犯動產擔保交易法第三十八條罪嫌
    之事實，業經臺灣板橋地方法院檢察署檢察官另案聲請簡易判決處刑，現正由原
    審法院以九十三年度簡字第一七五八號審理中，有臺灣板橋地方法院檢察署檢察
    官九十三年度偵字第五八八號聲請簡易判決處刑書、本院被告全國前案紀錄表在
    卷為據，而該件犯行與本案無涉乙節，亦經被告於審理時供陳甚明，衡諸該案犯
    行之犯罪原因、方法與本案俱不相同，難認被告係基於概括犯意所為，是本案與
    上開犯行自無連續犯之裁判上一罪關係。經核其認事用法均無違誤，量刑亦無失
    當，應予維持。被告猶執陳詞，否認知情共犯，提起上訴，不能認為有理由，應
    予駁回。
據上論斷，應依刑事訴訟法第三百六十八條，判決如主文。
本案經檢察官沈明彥到庭執行職務。
中　　　華　　　民　　　國　　九十三　　年　　　十　　　月　　　六　　　日
                              臺灣高等法院刑事第十四庭
                                  審判長法  官　陳　祐　輔
                                        法  官　陳　國　文
                                        法  官　洪　昌　宏
右正本證明與原本無異。
如不服本判決，應於收受送達後十日內向本院提出上訴書狀，其未敘述上訴之理由者
並得於提起上訴後十日內向本院補提理由書（均須按他造當事人之人數附繕本）。
                                        書記官　廖　月　女
中　　　華　　　民　　　國　　九十三　　年　　　十　　　月　　　八　　　日
附錄：本案論罪科刑法條全文
動產擔保交易法第三十八條（處分標的物之處罰）
動產擔保交易之債務人，意圖不法之利益，將標的物遷移、出賣、出質、移轉、抵押
或為其他處分，致生損害於債權人者，處三年以下有期徒刑、拘役或科或併科六千元
以下之罰金。
刑法第二百零一條
意圖供行使之用，而偽造、變造公債票、公司股票或其他有價證券者，處三年以上十
年以下有期徒刑，得併科三千元以下罰金。
行使偽造、變造之公債票、公司股票或其他有價證券，或意圖供行使之用，而收集或
交付於人者，處一年以上七年以下有期徒刑，得併科三千元以下罰金。
刑法第二百一十條（偽造變造私文書罪）
偽造、變造私文書，足以生損害於公眾或他人者，處五年以下有期徒刑。
刑法第二百一十二條（偽造變造特種文書罪）
偽造、變造護照、旅券、免許證、特許證及關於品行、能力服務或其他相類之證書、
介紹書，足以生損害於公眾或他人者，處一年以下有期徒刑、拘役或三百元以下罰金
。
刑法第二百一十六條（行使偽造變造或登載不實之文書罪）
行使第二百十條至第二百十五條之文書者，依偽造、變造文書或登載不實事項或使登
載不實事項之規定處斷。
刑法第三百三十九條第一項（普通詐欺罪）
意圖為自己或第三人不法之所有，以詐術使人將本人或第三人之物交付者，處五年以
下有期徒刑、拘役或科或併科一千元以下罰金。
以前項方法得財產上不法之利益或使第三人得之者，亦同。
前二項之未遂犯罰之。
附表一：
┌──┬────────────────┬────────────────┐
│編號│  項 目                         │ 偽造內容                       │
├──┼────────────────┼────────────────┤
│ １ │附條件買賣契約書                │「乙方連帶保證人欄」及「車主與保│
│    │                                │證人對保欄位」內偽造之「陳杰」簽│
│    │                                │名與「陳杰」篆體印文各一枚      │
├──┼────────────────┼────────────────┤
│ ２ │以丙○○、陳杰為共同發票人，發票│以「陳杰」為發票人部分（含偽造之│
│    │日為九十年十二月十九日，面額八十│「陳杰」簽名與「陳杰」篆體印文各│
│    │八萬六千零三十二元之本票一紙    │一枚）                          │
└──┴────────────────┴────────────────┘
附表二：自稱「陳杰」之男子偽造「陳杰」名義背書之支票
┌──┬─────────┬─────────┬──────────┬────────────────────┐
│編號│　支　票　號　碼　│  票　載　日　期　│　票　面　　金　額　│　　　偽　　　造　　　內　　　容　　　  │
├──┼─────────┼─────────┼──────────┼────────────────────┤
│ １ │ＧＣ0000000│九十一年二月一日  │四萬九千二百二十四元│背書欄內偽造之「陳杰」印文（篆體）一枚  │
├──┼─────────┼─────────┼──────────┼────────────────────┤
│ ２ │ＧＣ三四一三六六│九十一年四月一日  │四萬九千二百二十四元│背書欄內偽造之「陳杰」印文（篆體）一枚  │
├──┼─────────┼─────────┼──────────┼────────────────────┤
│ ３ │ＧＣ0000000│九十一年六月一日  │四萬九千二百二十四元│背書欄內偽造之「陳杰」印文（篆體）一枚  │
├──┼─────────┼─────────┼──────────┼────────────────────┤
│ ４ │ＧＣ0000000│九十一年八月一日  │四萬九千二百二十四元│背書欄內偽造之「陳杰」印文（篆體）一枚  │
├──┼─────────┼─────────┼──────────┼────────────────────┤
│ ５ │ＧＣ0000000│九十一年十月一日  │四萬九千二百二十四元│背書欄內偽造之「陳杰」印文（篆體）一枚  │
├──┼─────────┼─────────┼──────────┼────────────────────┤
│ ６ │ＧＣ0000000│九十一年十二月一日│四萬九千二百二十四元│背書欄內偽造之「陳杰」印文（篆體）一枚  │
├──┼─────────┼─────────┼──────────┼────────────────────┤
│ ７ │ＧＣ0000000│九十二年二月一日  │四萬九千二百二十四元│背書欄內偽造之「陳杰」印文（篆體）一枚  │
├──┼─────────┼─────────┼──────────┼────────────────────┤
│ ８ │ＧＣ0000000│九十二年四月一日  │四萬九千二百二十四元│背書欄內偽造之「陳杰」印文（篆體）一枚  │
├──┼─────────┼─────────┼──────────┼────────────────────┤
│ ９ │ＧＣ0000000│九十二年六月一日  │四萬九千二百二十四元│背書欄內偽造之「陳杰」印文（楷書體）一枚│
├──┼─────────┼─────────┼──────────┼────────────────────┤
│ １０ │ＧＣ三四一三六八│九十二年八月一日  │四萬九千二百二十四元│背書欄內偽造之「陳杰」印文（楷書體）一枚│
├──┼─────────┼─────────┼──────────┼────────────────────┤
│  │ＧＣ0000000│九十二年十月一日  │四萬九千二百二十四元│背書欄內偽造之「陳杰」印文（楷書體）一枚│
├──┼─────────┼─────────┼──────────┼────────────────────┤
│  │ＧＣ0000000│九十二年十二月一日│四萬九千二百二十四元│背書欄內偽造之「陳杰」印文（楷書體）一枚│
├──┼─────────┼─────────┼──────────┼────────────────────┤
│  │ＧＣ0000000│九十三年二月一日  │四萬九千二百二十四元│背書欄內偽造之「陳杰」印文（楷書體）一枚│
├──┼─────────┼─────────┼──────────┼────────────────────┤
│  │ＧＣ0000000│九十三年四月一日  │四萬九千二百二十四元│背書欄內偽造之「陳杰」印文（楷書體）一枚│
├──┼─────────┼─────────┼──────────┼────────────────────┤
│  │ＧＣ0000000│九十三年六月一日  │四萬九千二百二十四元│背書欄內偽造之「陳杰」印文（楷書體）一枚│
├──┼─────────┼─────────┼──────────┼────────────────────┤
│  │ＧＣ0000000│九十三年八月一日  │四萬九千二百二十四元│背書欄內偽造之「陳杰」印文（楷書體）一枚│
├──┼─────────┼─────────┼──────────┼────────────────────┤
│  │ＧＣ0000000│九十三年十月一日  │四萬九千二百二十四元│背書欄內偽造之「陳杰」印文（楷書體）一枚│
├──┼─────────┼─────────┼──────────┼────────────────────┤
│  │ＧＣ0000000│九十三年十二月一日│四萬九千二百二十四元│背書欄內偽造之「陳杰」印文（楷書體）一枚│
└──┴─────────┴─────────┴──────────┴────────────────────┘
